【裁判字號】    90,上易,127
【裁判日期】    900306
【裁判案由】    竊盜
【裁判全文】
臺灣高等法院臺中分院刑事判決                      九十年度上易字第一二七號
    上  訴  人  臺灣台中地方法院檢察署檢察官
    被      告  甲○○
右列上訴人因被告竊盜案件，不服臺灣台中地方法院八十九年度易字第三六六二號中
華民國八十九年十二月八日第一審判決（聲請簡易判決處刑案號：臺灣台中地方法院
檢察署八十九年度偵字第一四七七四號），提起上訴，本院判決如左：
    主  文
上訴駁回。
    理  由
一、聲請簡易判決處刑意旨略以：甲○○意圖為自己不法之所有，於民國（下同）八
    十九年二月十一日凌晨二時許，未經徵得丙○○之同意，擅自以丙○○交付之鑰
    匙，打開台中市○區○○路四七○巷二七之四號五樓丙○○住處之大門後，侵入
    住宅，竊取丙○○所有置於房間抽屜之現金新台幣（下同）九千元，案經丙○○
    訴由台中市警察局第二分局報告偵辦，因認被告甲○○犯刑法第三百二十一條第
    一項第一款之罪嫌等情。
二、按犯罪事實應依證據認定之，無證據不得推定其犯罪事實；又不能證明被告犯罪
    者，應諭知無罪之判決，刑事訴訟法第一百五十四條、第三百零一條第一項前段
    分別定有明文。次按認定不利於被告之事實，須依積極證據，茍積極證據不足為
    不利於被告事實之認定時，即應為有利於被告之認定，更不必有何有利之證據，
    最高法院三十年上字第八一六號判例可資參照。
三、訊據被告甲○○堅決否認有竊盜犯行，辯稱：被告與告訴人丙○○為男女朋友關
    係，且在台中市○○路四七○巷二七之四號五樓租屋同居，平日二人之金錢財物
    統由丙○○管理，案發當晚稍早，被告在上址打電話給正在卡拉ＯＫ上班之丙○
    ○，告知需用金錢，經丙○○之指示，才從丙○○放在上址之皮包內取走新台幣
    （下同）九千元，嗣因丙○○當晚喝了不少酒，下班回家後已因酒醉而忘記此事
    ，發現皮包內的錢不見了，才對稍後回到上址之被告說家中失竊，被告當時未究
    明是何財物失竊，即打一一○電話報警處理，始會發生本件誤會等語。經查：告
    訴人於原審審理時到庭證稱：「（問：情形如何？）後來被告出去了，當天晚上
    我回去後因喝的很醉忘了錢是被告拿了，就以為家中遭小偷，等被告回家後就告
    訴他遭小偷了，被告就馬上打電話報案，後來到了警局，我的酒醒了，想到錢是
    被告拿去了，我就說不願作筆錄了，但警察說不行，要我到法院來講，這純粹是
    個誤會」、「（問：你們的錢有互相往來？）我們有預定明年要結婚，被告的收
    入都是放在我這裡，他要用才向我拿」及「（問：這九千元是何人所有？）應該
    是他交給我的」等語，且被告甲○○於案發當日即民國八十九年二月十一日上午
    六時三十分許在警局接受詢問時即供述：「丙○○有打住所之鎖匙給我」、「我
    們是男女朋友」及「我不是偷丙○○的錢」等情，而被告於當日下午十七時二十
    三分許接受檢察官偵訊時亦供稱：「我與丙○○是同居關係，我有打電話跟他說
    過」等語，核與告訴人丙○○上開證詞相符，顯見被告辯解堪予採信，是被告既
    與告訴人同住在上開台中市○○路四七○巷二七之四號五樓住處，其進入該址，
    自非為擅自侵入他人住宅，又系爭九千元是被告交予告訴人，被告取用前亦經過
    告訴人同意，足徵被告並無為自己不法所有之意圖甚明，綜上，被告所為顯難以
    於夜間侵入住宅竊盜罪相繩。此外，復查無其他積極確切之證據足資證明被告有
    何公訴人所指之犯行，既不能證明被告犯罪，原審為被告無罪之判決，核無不合
，檢察官上訴意旨：被告甲○○雖與李女熟識，二人是否同居？況本案係被告自
    行持鑰匙侵入住宅，竊取丙○○抽屜皮包內之金錢等情，係由告訴人丙○○於警
    訊中明確指陳，告訴人丙○○於審理中既稱當時酒醉，則告訴人丙○○何以能在
    無遭一般小偷侵入之物件衣物凌亂、翻箱倒櫃之情形中，清楚發現屋內抽屜之皮
    包內現金九千元不見而報警？故本案告訴人丙○○當時意識清醒，並無因酒醉而
    意識紛亂之情。告訴人丙○○雖於審判時稱被告甲○○金錢交由伊保管，惟並無
    任何其他證據足資證明被告甲○○將金錢交付與告訴人丙○○保管。且該失竊之
    九千元亦係被告甲○○所交付一節，更無任何憑據，本案被告甲○○竊盜犯行明
    確，不容因渠嗣後畏罪矯飾，即遽為無罪判決等語。惟查被告甲○○與告訴人丙
    ○○係同居關係，已為二人所承認，且告訴人因酒醉誤認被告行竊之事實，原審
    理由已加敘明，原審認定核無違誤，檢察官上訴為無理由，應予駁回。
四、據上論斷，應依刑事訴訟法第三百六十八條，判決如主文。
本案經檢察官乙○○到庭執行職務。
中      華      民      國      九十      年      三      月     六     日
臺灣高等法院臺中分院刑事第三庭
                                      審判長法  官  方  艤  駐
                                            法  官  胡  忠  文
                                            法  官  劉  連  星
右正本證明與原本無異。
不得上訴。
                                            書記官  顏  子  良
中      華      民      國      九十      年      三      月     七     日
                                                                        Ｄ


司法院資訊處製作；財團法人民間司法改革基金會備份。
